臺灣臺北地方法院小額民事判決
                                    111年度北小字第143號
原      告  陳思頴
被      告  高聖普

訴訟代理人  王桂蘭
上列當事人間請求損害賠償事件，經本院刑事庭裁定移送前來，
本院於民國111年2月15日言詞辯論終結，判決如下：
    主    文
被告應給付原告新臺幣肆萬零陸佰柒拾參元，及自民國一一○年
八月一日起至清償日止，按年息百分之五計算之利息。
原告其餘之訴駁回。
訴訟費用由被告負擔。
本判決原告勝訴部分得假執行。但被告如以新臺幣肆萬零陸佰柒
拾參元預供擔保後，得免為假執行。
原告其餘假執行之聲請駁回。
    事實及理由
一、原告主張：原告於民國110年2月6日下午6時許，在菁英美語
    補習班教室內，以原告踢其椅子為由要求道歉，但被告沒有
    踢其椅子，實際上係被告的椅子靠在原告的桌子上，原告覺
    得無法與被告理性溝通，遂想趕快離開教室，被告卻先摔原
    告之手機，嗣又動手毆打原告頭部，致原告受有前額鈍傷瘀
    腫之傷害，為此依侵權行為之法律關係，請求被告賠償醫藥
    費673元、精神慰撫金49,327元，共計5萬元等語。並聲明：
    並聲明：㈠被告應給付原告5萬元，及自起訴狀繕本送達翌日
    起至清償日止，按年息5％計算之利息。㈡願供擔保請准宣告
    假執行。
二、被告辯稱：原告先揍被告一拳，被告揍原告一拳等語。並聲
    明：原告之訴駁回。
三、經查，被告高聖普與原告陳思穎前素不相識，於110年2月6
    日下午6時許，在臺北市○○區○○路0段00號5樓菁英美語補習
    班2502號教室，因高聖普質問補習班同學陳思穎為何在上課
    時從後方踢其椅子，經陳思穎表示並無此事，高聖普仍不解
    氣，竟基於普通傷害之犯意，徒手毆打陳思穎頭部，致陳思
    穎受有前額鈍傷瘀腫之傷害之事實，業據被告於警詢、偵查
    、本院刑事庭審理時所承認，並有仁愛醫院診斷證明書、菁
    英美語補習班監視器畫面截圖等件附於刑事卷宗可考，且經
    本院110年度審簡字第1310號刑事判決認定屬實，並判決被
    告犯傷害罪確定在案，此有上開刑事判決在卷可稽，堪信為
    真實。
四、被告訴訟代理人雖於本院審理時辯稱：原告先揍被告一拳云
    云，但為原告所否認，且就被告提出之錄音譯文觀之，僅能
    顯示兩造間因座位桌椅問題而爭執，爭執過程中，被告摔原
    告所有之手機，繼續口頭爭吵後，被告徒手毆打原告等情（
    參見本院卷第50至51頁），無法證明原告曾動手毆打被告，
    被告就其主張原告揍被告一拳之有利於被告之事實，復未能
    另行確切舉證證明以實其說，難認屬實。
五、按因故意或過失，不法侵害他人之權利者，負損害賠償責任
    ；不法侵害他人之身體或健康者，對於被害人因此喪失或減
    少勞動能力或增加生活上之需要時，應負損害賠償責任；不
    法侵害他人之身體、健康、名譽、自由、信用、隱私、貞操
    ，或不法侵害其他人格法益而情節重大者，被害人雖非財產
    上之損害，亦得請求賠償相當之金額，民法第184條第1項前
    段、第193條第1項、第195條第1項前段分別定有明文。本件
    原告因被告上述不法侵害行為而受傷，已詳如前述，被告依
    上開規定，自應負侵權行為損害賠償責任。茲就原告請求被
    告賠償之各項金額，應否准許，分述如下：
　⒈醫藥費部分：
　　查原告主張：被告毆打原告頭部，致原告受有前額鈍傷瘀腫
    之傷害，支出醫藥費673元之事實，已據原告提出仁愛醫院
    診斷證明書、仁愛醫院醫療費用收據等件為證，堪信屬實。
    是原告請求被告賠償醫藥費673元，應予准許。
　⒉精神慰撫金部分：
　　按不法侵害他人之人格權，被害人受有非財產上損害，請求
    加害人賠償相當金額之慰撫金時，法院對於慰撫金之量定，
    應斟酌實際加害情形、所造成之影響、被害人所受精神上痛
    苦之程度、雙方之身分、地位、經濟狀況及其他各種情形，
    以核定相當之數額（最高法院47年台上字第1221號、51年台
    上字第223號、76年台上字第1908號判例可資參照）。本院
    審酌被告僅因認原告上課時從後方踢其椅子，而與原告發生
    爭執，爭執時未能理性溝通或尋求補習班人員協助處理，逕
    摔原告所有之手機後，又出拳毆打原告之頭部，顯乏尊重他
    人之觀念，致原告受有前額鈍傷瘀腫之傷害，原告之身體、
    精神確受有痛苦，並斟酌原告現年32歲，學歷為碩士畢業，
    從事科技業，被告現年24歲，現為科技大學夜間部學生，及
    兩造之身分、地位、財產、經濟能力等一切情狀，認本件原
    告請求被告賠償之精神慰撫金以4萬元為適當。
　⒊綜上所述，原告依侵權行為之規定，得請求被告賠償之金額
    為醫藥費673元、精神慰撫金4萬元，共計40,673元。　
六、從而，原告依侵權行為法律關係，請求被告給付原告40,673
    元，及自110年8月1日起至清償日止，按年息5%計算之法定
    遲延利息，為有理由，應予准許。
七、本件係小額程序為被告敗訴之判決，依民事訴訟法第436條
    之20規定，應依職權宣告假執行。本院並依同法第392條第2
    項規定，依職權宣告被告如預供擔保，得免為假執行。至原
    告敗訴部分，其假執行之聲請，因訴之駁回已失所附麗，應
    併予駁回。
八、本件為判決之基礎已臻明確，兩造其餘陳述並所提證據，經
    審酌後，認均與本件之結論不生影響，爰不再一一論述，附
    此敘明。　　
九、結論：本件原告之訴為一部有理由、一部無理由，依民事訴
    訟法第79條、第436條之20、第392條第2項，判決如主文。
    本件係刑事附帶民事訴訟，由刑事合議庭裁定移送民事庭之
    事件，依刑事訴訟法第504條第2項之規定，免納裁判費，本
    件訴訟費用額，確定如後附計算書所示金額。
中　　華　　民　　國　　111 　年　　3 　　月　　1 　　日
              臺灣臺北地方法院臺北簡易庭
                                  法  官  羅富美
計  算  書：
項        目              金  額（新臺幣）    備    註
第一審裁判費                   0元            免徵裁判費
合        計                   0元

以上正本係照原本作成。
如不服本判決，須以違背法令為理由，應於判決送達後20日內向
本庭（臺北市○○○路0段000巷0號）提出上訴狀（須按他造當事人
之人數附繕本）。如委任律師提起上訴者，應一併繳納上訴審裁
判費。
中　　華　　民　　國　　111 　年　　3 　　月　　1 　　日
                                  書記官 陳鳳瀴
附錄：
一、民事訴訟法第436條之24第2項：對於小額程序之第一審裁判
    上訴或抗告，非以其違背法令為理由，不得為之。
二、民事訴訟法第436條之25：
    上訴狀內應記載上訴理由，表明下列各款事項：
  ㈠原判決所違背之法令及其具體內容。
  ㈡依訴訟資料可認為原判決有違背法令之具體事實。